臺灣桃園地方法院刑事裁定　　　　　　110年度撤緩字第204號
聲　請　人　臺灣桃園地方檢察署檢察官
受　刑　人　陳如玉



上列聲請人因受刑人犯詐欺等案件（本院108 年度審簡字第1146
號），聲請撤銷緩刑之宣告（110 年度執聲字第1370號），本院
裁定如下：
    主  文
陳如玉之緩刑宣告撤銷。
    理  由
一、聲請意旨略以：受刑人陳如玉因犯詐欺等案件，經本院於民
    國108 年12月31日以108 年度審簡字第1146號判決判處有期
    徒刑3 月，緩刑2 年，於109 年2 月5 日確定在案。詎於緩
    刑期間內未履行應向被害人桃園市政府住宅發展處給付新臺
    幣（下同）3 萬2,000 元之緩刑條件。是本件已合於刑法第
    75條之1 第1 項第4 款所定撤銷緩刑宣告之原因，爰依刑事
    訴訟法第476 條規定聲請撤銷受刑人之緩刑宣告等語。
二、受緩刑之宣告而有違反第74條第2 項第1 款至第8 款所定負
    擔情節重大，足認原宣告之緩刑難收其預期效果，而有執行
    刑罰之必要者，得撤銷其宣告，刑法第75條之1 第1 項第4
    款定有明文。次按緩刑之宣告應撤銷者，由受刑人所在地或
    其最後住所地之地方法院檢察官聲請該法院裁定之，亦為刑
    事訴訟法第476 條之明文。而緩刑宣告是否得撤銷，除須符
    合刑法第75條之1 第1 項各款之要件外，本條並採裁量撤銷
    主義，賦予法院撤銷與否之權限，特於第1 項規定實質要件
    為「足認原宣告之緩刑難收其預期效果，而有執行刑罰之必
    要」，供作審認之標準。亦即於上揭「得」撤銷緩刑之情形
    ，法官應依職權本於合目的性之裁量，妥適審酌被告所犯前
    後數罪間，關於法益侵害之性質、再犯之原因、違反法規範
    之情節是否重大、被告主觀犯意所顯現之惡性及其反社會性
    等情，是否已使前案原為促使惡性輕微之被告或偶發犯、初
    犯改過自新而宣告之緩刑，難收其預期效果，而有執行刑罰
    之必要，合先敘明。
三、經查：
   （一）受刑人陳如玉因犯詐欺案件，經本院以108 年度審簡
         字第1146號判決處有期徒刑3 月，併諭知緩刑2 年，
         並應於緩刑期間向被害人桃園市政府住宅發展處給付3
         萬2,000 元，給付方式為自109 年1 月起，按月於每
         月最末日各給付1 期，除第1 期給付新臺幣2,674 元
         外，餘各期均給新臺幣2,666 元，至全額清償完畢時
         止，每期給付且都匯入被害人指定之帳戶，如其中一
         期未履行，視為全部到期，該案嗣於109 年2 月5 日
         確定等情，有該案判決、臺灣高等法院被告前案紀錄
         表附卷可稽。
   （二）受刑人並未完全履行前揭緩刑條件，僅於首期賠償被
         害人2,674 元後，即未繼續履行緩刑所附帶條件等情
         ，有桃園市政府住宅發展處110 年6 月2 日桃住服字
         第1100012775號函文在卷足憑，為受刑人所是認，是
         受刑人未於原判決諭知之期限內履行賠償條件，而有
         違反刑法第74條第2 項第3 款所定負擔之事實，應屬
         真實。本院審酌前揭履行條件係受刑人於審理時積極
         表示願彌補被害人所受損害，經本院考量受刑人履行
         負擔之能力、受刑人之犯後態度後，方依照刑法第74
         條第1 項第1 款、第74條第2 項第3 款諭知緩刑宣告
         ，並諭知受刑人於緩刑期間內之負擔，是前揭判決課
         與受刑人之負擔應屬適當，且受刑人於斯時應有履行
         上開緩刑所附負擔之可能。然受刑人於本院訊問時自
         承：我希望不要撤銷緩刑，我是因為沒有錢可以繳納
         ，才未按時履行，因為經濟狀況真的很困難，目前只
         靠殘障補助生活，我現在的能力只能月付600 餘元左
         右，家中女兒的收入也有限，繳完房租就沒有錢了等
         語明確（見卷附110 年10月27日訊問筆錄）。是受刑
         人固於本院訊問時表明其仍願意履行緩刑條件，然而
         受刑人除未按時履行緩刑所附負擔外（即於109 年12
         月31日前，除首期2,674 元外，其餘每月支付2,666
         元與被害人之條件），就是否於緩刑期滿前履行完畢
         乙節，業經受刑人到庭後明確表示「我現在每月至多
         就是給付600 餘元」等詞，倘依受刑人尚未履行之條
         件計算，受刑人於剩餘之緩刑期滿期間，每月至少應
         支付被害人1 萬餘元，始足以於緩刑期間將條件履行
         完畢，再依受刑人到庭後所陳述之現狀及經濟狀況，
         受刑人是否能負擔每月支出更高數額之金錢，實屬有
         疑。再本院審酌受刑人前既已衡酌自身之經濟狀況及
         清償能力，同意盡力賠償被害人所受損失，並據以獲
         得緩刑之宣告，則其嗣後違背誠信，徒以經濟困難為
         詞而未履行緩刑條件，況縱然其確遭逢經濟困難，亦
         未見其於履行期間有主動向被害人表示經濟窘迫難於
         還款之理由或歉意，亦未提出任何解決方式，影響被
         害人之權益甚鉅，亦堪認受刑人毫不珍惜該判決給與
         之自新機會，守法觀念薄弱且未改過遷善，足認其違
         反本件緩刑宣告所定負擔之情節當屬重大，原宣告之
         緩刑難收其預期效果，而有執行刑罰之必要，符合刑
         法第75條之1 第1 項第4 款之規定，聲請人之聲請核
         屬允當，應予准許，爰裁定撤銷其緩刑之宣告。
四、依刑事訴訟法第476 條，刑法第75條之1 第1 項第4 款，裁
    定如主文。
中    華    民    國   110    年    11    月    16    日
                  刑事第五庭    法  官  曾淑君
 
以上正本證明與原本無異。
如不服本裁定，應於裁定送達後5 日內向本院提出抗告狀。
 
                                書記官  姚承瑋
中    華    民    國   110    年    11    月    17    日